# 请教陈版，关于子公司无形资产以公允价值在合并报表层面计量的问题

提问人：tbhonql 时间：2021-08-12 11:36:00
背景：1. A公司通过非同一控制下企业合并取得子公司B，B公司有一块土地使用权，于购买日后，在A公司合并报表中以公允价值持续计量。上期末，A公司编制合并报表时，在合并报表层面调整了无形资产和资本公积，并确认了递延所得税负债。
2. 本期，A公司通过吸收合并方式，将B公司全部资产、负债纳入A公司个别报表，B公司已注销。
问题：A公司通过吸收合并将B公司土地使用权入账时，按B公司对应历史成本入账，那么本期末，A公司合并报表中对该项土地，是否依然需要按照公允价值持续计量？还是需要将累计确认的无形资产公允价值部分和资本公积部分进行减少处理？

回答人：chenyiwei
A公司吸收合并B公司的会计处理，应按照《企业会计准则解释第 7 号》第四条规定处理。原母公司(即子公司改为分公司后的总公司)应当对原子公司(即子公司改为分公司后的分公司)的相关资产、负债，按照原母公司自购买日所取得的该原子公司各项资产、负债的公允价值(如为同一控制下企业合并取得的原子公司则为合并日账面价值)以及购买日(或合并日)计算的递延所得税负债或递延所得税资产持续计算至改为分公司日的各项资产、负债的账面价值确认。
即，在吸收合并后，A在其个别报表层面对该项土地使用权的计量，应采用将合并报表层面的计量结果“下推”下来的做法。但原先合并报表层面的递延所得税负债如何处理，就取决于该项吸收合并如何进行税务处理，吸收合并后原被吸收方的各项资产、负债的计税基础如何确定，鉴于此问题的复杂性，建议咨询税务专业人士意见。